【裁判字號】    99,易,244
【裁判日期】    990222
【裁判案由】    家庭暴力防治法
【裁判全文】
臺灣臺北地方法院刑事判決               99年度易字第244號
公  訴  人  臺灣臺北地方法院檢察署檢察官
被      告  甲○○即周萬財安妮.
上列被告因違反家庭暴力防治法案件，經檢察官提起公訴（起訴
案號：98年度偵字第28803 號）本院判決如下：
    主  文
甲○○違反法院依家庭暴力防治法第十四條第一項所為之禁止騷
擾、通話之保護令裁定，處有期徒刑參月，如易科罰金，以新臺
幣壹仟元折算壹日。
    事  實
一、甲○○係丁○○、丙○○夫妻之母、岳母，乙○○則為丙○○之母，渠等間有家庭暴力防治法第3條第3款所定之家庭成
    員關係。甲○○明知其前因家暴事件，業經臺灣臺北地方法
    院於民國97年12月2 日以97年度家護字第528 號、551 號民
    事裁定核發通常保護令，令其不得對丁○○、丙○○、乙○○實施身體或精神上不法侵害之行為，亦不得對丙○○、丁○○為騷擾行為，保護令有效期間10個月，詎其竟基於違反
    上揭保護令之接續犯意，於98年6 月28日、30日，以其使用
    之00-00000000 號市內電話，多次撥打丙○○使用之000000
    0000號、丁○○使用之0000000000號行動電話，及乙○○使
    用之0000000000號行動電話及00-0000000號室內電話，並在
    上揭行動電話之語音信箱留言，致丁○○三人不堪受擾，而
    有違反保護令之行為。案經丁○○、丙○○、乙○○訴由臺
    北市政府警察局大安分局報請臺灣臺北地方法院檢察署檢察
    官偵查起訴。
    理  由
一、程序方面：
    按被告以外之人於審判外之言詞或書面陳述，除法律有規定
    者外，不得作為證據；又被告以外之人於審判外之陳述，雖
    不符合刑事訴訟法第159 條之1 至第159 條之4 之規定，但
    經當事人於審判程序同意作為證據，法院審酌該言詞陳述或
    書面陳述作成時之情況，認為適當者，亦得為證據；又當事
    人、代理人或辯護人於法院調查證據時，知有同法第159 條
    第1 項不得為證據之情形，而未於言詞辯論終結前聲明異議
    者，視為有前項之同意，刑事訴訟法第159 條第1 項及第15
    9 條之5 分別定有明文。查本判決下列所引用之卷證資料（
    包含供述證據、文書證據等證據），均非公務員違背法定程
    式所取得，且被告甲○○、檢察官於本院準備程序、審判期
    日中對於提示之卷證，就證據能力均未表示爭執，至言詞辯
    論終結前亦未聲明異議，又卷內之文書證據，經核亦無刑事
    訴訟法第159 條之4 之顯有不可信之情況與不得作為證據之
    情形，本院審酌上開證據資料製作時之情況，尚無違法不當
    及證明力明顯過低之瑕疵，亦認為以之作為證據應屬適當，
    是依刑事訴訟法第159 條至第159 條之5 規定，所引用之卷
    證所有證據（包含供述證據、文書證據等證據），如下揭所
    示均有證據能力，合先敘明。
二、上開事實，訊據被告甲○○矢口否認有何犯行，辯稱：98年
    6 月28日及98年6 月30日以00-00000000 號電話打給告訴人
    丁○○、丙○○、乙○○者係其前夫曾志堅至其住處臺北市
    ○○○路4 段107 巷6 弄14號6 樓撥打的，其未犯罪云云。
    經查：上開事實，有本院97年度家護字第528 、551 號裁定
    、電話語音留言照片、電話錄音光碟、電話錄音譯文、00-0
    0000000 號、與0000000000號、0000000000號、0000000000
    、00-0000000號電話通聯紀錄及中華電信電話查詢資料在卷
    可稽（依序他字卷5－8、9 、10、25、26、27、28、29、37
    －39、70－73頁），而告訴人丁○○、丙○○到庭結證除均
    是認起訴書所載犯罪事實係真實無訛及指明上開裁定、照片
    、光碟、錄音譯文為其聲請、製作（依電話語音信箱、手機
    留言等製作）外，並供明00-00000000 號電話確係被告所使
    用者，其裝機住址為被告臺北市○○○路○段107巷6弄14 號
    6 樓之住址，且從電話錄音檔聽出係被告撥打予其之講話聲
    音，又被告已與曾志堅離婚，且未住在一起，彼此住處相隔
    尚遠，曾志堅不可能使用00-00000000 號電話，其很確定98
    年6 月28日被告也一直以該電話打給曾志堅在卷，核與渠等
    在警、偵訊時之指、證述情節相符，亦與上開書證互核相
    ，事證明確，所辯顯係飾卸之詞，不足採信，被告犯行洵堪
    認定。
三、核其所為，係犯家庭暴力防治法第61條第1 項第2 款、第14
    條第1 項第2 款之違反禁止騷擾、通話之保護令罪。被告以
    一犯意為一違反保護令行為，乃一行為之持續實行，為單純
    一罪。爰審酌被告素行、犯罪動機、手段、所生危害、犯後
    仍一再攻訐告訴人及推指係曾志堅所為，毫無悔意並念及係
    其女、婿及親家母忍無可忍而提起告訴等一切情狀，量處如
    主文所示之刑，並諭知易科罰金之折算標準示懲。
據上論斷，應依刑事訴訟法第284 條之1 、第299 條第1 項前段
、家庭暴力防治法第61條第1 項第2 款、刑法第11條前段、第41
條第1 項前段，判決如主文。
本案經檢察官柯木聯到庭執行職務。
中    華    民    國    99    年    2     月    22    日
                  刑事第十二庭  法  官  李英豪
以上正本證明與原本無異。
如不服本判決應於收受送達後10日內向本院提出上訴書狀，並應
敘述具體理由；其未敘述上訴理由者，應於上訴期間屆滿後20日
內向本院補提理由書（均須按他造當事人之人數附繕本）「切勿
逕送上級法院」。告訴人或被害人如對於本判決不服者，應具備
理由請求檢察官上訴，其上訴期間之計算係以檢察官收受判決正
本之日期為準。
                                書記官  巫美華
中    華    民    國    99    年    2     月    23    日
附錄本案論罪科刑法條全文：
家庭暴力防治法第61條：
違反法院依第14條第1 項、第16條第3 項所為之下列裁定者，為
本法所稱違反保護令罪，處3 年以下有期徒刑、拘役或科或併科
新臺幣10萬元以下罰金：
一、禁止實施家庭暴力。
二、禁止騷擾、接觸、跟蹤、通話、通信或其他非必要之聯絡行
    為。
三、遷出住居所。
四、遠離住居所、工作場所、學校或其他特定場所。
五、完成加害人處遇計畫。

司法院資訊處製作；財團法人民間司法改革基金會備份。
